【裁判字號】    95,訴,64
【裁判日期】    950726
【裁判案由】    清償借款
【裁判全文】
臺灣臺東地方法院民事判決                95年度訴字第64號
原      告  臺灣中小企業銀行股份有限公司
法定代理人  丙○○
訴訟代理人  甲○○
被      告  乙○○
上列當事人間請求清償借款事件，本院於民國95年7月19日言詞
辯論終結，判決如下：
    主     文
被告應給付原告新臺幣壹拾萬捌仟陸佰貳拾參元，及自民國九十
四年九月三十日起至清償日止，按年息百分之六點九一計算之利
息，並自民國九十四年十月三十一日起至清償日止，其逾期在六
個月以內，按上開利率百分之十，超過六個月以上，按上開利率
百分之二十計付違約金。
被告應給付原告新臺幣肆拾柒萬壹仟貳佰伍拾參元，及自民國九
十四年十月九日起至清償日止，按年息百分之六點二一計算之利
息，並自民國九十四年十一月十日起至清償日止，其逾期在六個
月以內，按上開利率百分之十，超過六個月以上，按上開利率百
分之二十計付違約金。
訴訟費用由被告負擔。
    事實及理由
一、按訴狀送達後，原告不得將原訴變更或追加他訴，但擴張或
    減縮應受判決事項之聲明者，不在此限。民事訴訟法第255
    條第1項第3款定有明文。本件原告起訴，原請求被告應給付
    原告(1)新臺幣（下同）108,623元及自民國94年9月30日起至
    清償日止，按年息7.03%計算之利息，並自94年10月31日起
    至清償日止，其逾期在6個月以內，按上開利率10%，超過6
    個月以上，按上開利率20%計付違約金。(2)471,253元，及自
    94年10月9日起至清償日止，按年息6.33%計算之利息，並自
    94年11月10日起至清償日止，其逾期在6個月以內，按上開
    利率10%，超過6個月以上，按上開利率20%計付違約金。嗣
    於訴訟中陳明將訴之聲明第1項利息部分減縮為6.91%，訴之
    聲明第2項利息部分減縮為6.21%。即請求被告給付原告如主
    文第1項、第2項所示之本金、利息及違約金，揆諸首揭法條
    規定，核屬適法，應予准許，合先敘明。
二、被告未於言詞辯論期日到場，核無民事訴訟法第386條所列
    各款情形，應依原告聲請，由其一造辯論而為判決。
三、原告主張: (1)訴外人邱興盛即佳家攝影禮服邀同被告為連帶
    保證人，於民國92年3月31日向原告借款新臺幣 (下同)600,
    000元，約定自92年3月31日起至95年3月31日止，以每月為1
    期，分36期於當月月底攤還本息，利息按原告銀行基準利率
    加碼3.5%計算，嗣後原告基準利率調整時，自調整日起按調
    整後之利率加碼計算。如未按期攤還本息時，即喪失期限利
    益，全部債務視為到期，除應按約定利率計付利息外，另自
    逾期之次日起至清償日止，逾期在6個月以內，按上開利率
    10%，逾期超過6個月以上，按上開利率20%計付違約金。詎
    料訴外人邱興盛即佳家攝影禮服自94年9月30日起即未依約
    按期付款，當時之基準利率為年息3.41%，經屢催不理，目
    前尚積欠原告108,623元本金及其利息、違約金。被告為本
    件消費借貸之連帶保證人，自應負連帶清償責任。(2)訴外人
    邱興盛即佳家攝影禮服又邀同被告為連帶保證人，於94年6
    月9日向原告借款500,000元，約定自94年6月9日起至99年6
    月9日止，以每月為1期，按月於當月9日依年金法攤還本息
    ，但借款人得隨時請求期前一次或分次清償，利息按原告銀
    行基準利率加碼2.8%計算，嗣後原告基準利率調整時，自調
    整日起按調整後之利率加碼計算。如未按期攤還本息時，即
    喪失期限利益，全部債務視為到期，除應按約定利率計付利
    息外，另自逾期之次日起至清償日止，逾期在6個月以內，
    按上開利率10%，逾期超過6個月以上，按上開利率20%計付
    違約金。詎料訴外人邱興盛即佳家攝影禮服自94年10月9日
    起即未依約按期付款，經屢催不理，目前尚積欠原告471,25
    3元本金及其利息、違約金，且94年10月9日之基準利率為年
    息3.41%。被告為本件消費借貸之連帶保證人，亦應負連帶
    清償責任。訴外人邱興盛即佳家攝影禮服經原告聲請本院核
    發支付命令確定後，迄未清償上開債務，爰依消費借貸及連
    帶保證之法律關係請求被告給付上開本金、利息及違約金。
    並聲明如主文第1項、第2項所示。
四、被告經合法通知未於言詞辯論期日到場，亦未提出書狀作任
    何聲明或陳述。
五、本件經原告同意後，確認爭點為: 被告是否應依消費借貸及
    連帶保證之法律關係，給付原告如訴之聲明所示之本金、利
    息及違約金? 經查：訴外人邱興盛即佳家攝影禮服邀同被告
    為連帶保證人，先於92年3月31日向原告借款600,000元，約
    定借款期間自92年3月31日起至95年3月31日止，本金及利息
    自借款日起，以每個月為1期，分36期平均攤還，利息依原
    告銀行基準利率加碼3.5%計算，嗣後原告基準利率調整時，
    自調整日起按調整後之利率加碼計算，如未按期攤還本息時
    ，即喪失期限利益，全部債務視為到期，除應按約定利率計
    付利息外，另自逾期之次日起至清償日止，逾期在6個月以
    內，按上開利率10%，逾期超過6個月以上，按上開利率20%
    計付違約金。詎料訴外人邱興盛即佳家攝影禮服自94年9月
    30日起即未依約按期付款，當日之基準利率為年息3.41%，
    故遲延利息利率為年息6.91%。訴外人邱興盛即佳家攝影禮
    經屢催不理，目前尚積欠原告108,623元本金及其利息、違
    約金未償。嗣後訴外人邱興盛即佳家攝影禮服又於94年6月9
    日邀同被告為連帶保證人，向原告借款500,000元，約定借
    款期間自94年6月9日起至99年6月9日止，本金及利息自借款
    日起，以每個月為1期，按月於當月9日依年金法攤還本息，
    利息按原告銀行基準利率加碼2.8%計算，嗣後原告基準利率
    調整時，自調整日起按調整後之利率加碼計算，如未按期攤
    還本息時，即喪失期限利益，全部債務視為到期，除應按約
    定利率計付利息外，另自逾期之次日起至清償日止，逾期在
    6個月以內，按上開利率10%，逾期超過6個月以上，按上開
    利率20%計付違約金。詎料訴外人邱興盛即佳家攝影禮服自
    94年10月9日起即未依約按期付款，依當日基準利率3.41%加
    碼2.8%，故約定利率為年息6.21%。訴外人邱興盛即佳家攝
    影禮服經屢催不理，目前尚積欠原告471,253元本金及其利
    息、違約金未償。原告已聲請本院對訴外人邱興盛即佳家攝
    影禮服核發支付命令並已確定等情，業據原告提出與其所述
    相符之借據 (見本審卷第6頁、第8頁)、契據增補條款契約
    (見本審卷第7頁)、被告戶籍謄本 (見本審卷第19頁)、放款
    利率歷史資料表(見本審卷第20頁)、放款帳戶收支明細表 (
    見本審卷第21 頁至第23頁)、依帳號查詢客戶資料表 (見本
    審卷第24頁)、放款轉帳支出及收入傳票 (見本審卷第25頁)
    、催收掛號郵件收件回執 (見本審卷第26頁至第27頁)、本
    院95年度促字第1997號支付命令及確定證明書 (見本審卷第
    29頁、第30頁)等件為證。被告經合法送達，無正當理由不
    到場，亦未提出任何聲明、陳述以為辯解，然依原告前揭所
    提之證據資料觀之，堪認原告之主張為真實。
六、從而，原告依消費借貸及連帶保證之法律關係，請求被告給
    付如主文所示之本金、利息及違約金為有理由，應予准許。
七、據上論結，本件原告之訴為有理由，依民事訴訟法第385條
    第1項前段、第78條，判決如主文。
中    華    民    國    95    年    7     月    26    日
                  民事庭審判長法  官  王漢章
                              法  官  簡芳潔
                              法  官  曾宗欽
以上正本係照原本作成。
如對本判決上訴，須於判決送達後20日內向本院提出上訴狀。
中    華    民    國    95    年    7    月     27    日


司法院資訊處製作；財團法人民間司法改革基金會備份。
